【裁判字號】    97,裁,4061
【裁判日期】    970821
【裁判案由】    加給
【裁判全文】
最  高  行  政  法  院  裁  定
                                      97年度裁字第4061號
上  訴  人  甲○○
                          送達代收人  乙○○○○○○
                          同上
被 上訴 人  花蓮縣鳳林鎮公所
代  表  人  丙○○
上列當事人間加給事件，上訴人對於中華民國97年5月22日臺北
高等行政法院96年度訴字第2623號判決，提起上訴，本院裁定如
下：
    主  文
上訴駁回。
上訴審訴訟費用由上訴人負擔。
    理  由
一、按對於高等行政法院判決之上訴，非以其違背法令為理由，
    不得為之，行政訴訟法第242條定有明文。依同法第243條第
    1項規定，判決不適用法規或適用不當者，為違背法令；而
    判決有同條第2項所列各款情形之一者，為當然違背法令。
    是當事人對於高等行政法院判決上訴，如依行政訴訟法第24
    3條第1項規定，以高等行政法院判決有不適用法規或適用不
    當為理由時，其上訴狀或理由書應有具體之指摘，並揭示該
    法規之條項或其內容；若係成文法以外之法則，應揭示該法
    則之旨趣；倘為司法院解釋或本院之判例，則應揭示該判解
    之字號或其內容。如以行政訴訟法第243條第2項所列各款情
    形為理由時，其上訴狀或理由書，應揭示合於該條項各款之
    事實。上訴狀或理由書如未依此項方法表明，或其所表明者
    與上開法條規定不合時，即難認為已對高等行政法院判決之
    違背法令有具體之指摘，其上訴自難認為合法。
二、本件上訴人對於高等行政法院判決上訴，主張：「其提起課
    予義務之訴，請求被上訴人發給山僻加給，原判決認其無請
    求權，或即使有請求權，消滅時效亦已屆至，而駁回其請求
    。其採擇之法律見解明顯忽略公務員山僻加給之發給規範，
    早於79年以前即已存在，且未斟酌民法第197條之損害賠償
    請求權時效」等情，據為指摘原判決違背法令之事由，惟核
    其上訴理由，依下述理由，無非就原審已為之法律論斷者，
    泛言其論斷矛盾錯誤而已，純屬其個人主觀意見之表達，實
    與全案勝負之判斷無涉。並未具體表明原判決有何「不適用
    法規」、「適用法規不當」、或「有行政訴訟法第243條第2
    項所列各款事由」之情形，難認對該判決之如何違背法令已
    有具體之指摘。依首開規定及說明，應認其上訴為不合法。
  (一)原判決已指明，其上開請求權不成立之理由，除了服務時間
    外，更重要的是，其服務地點位於鳳林鎮之行政轄區內，本
    來即不在發給山僻加給之區域。
  (二)退而言之，若論其請求權是否因時效期間屆至而歸於消滅，
    原判決已指明本件請求權時效為15年，是其請求權時效已屆
    至。至於上訴人提及民法第197條損害賠償請求權之適用，
    因為上訴人既然提起本件課予義務訴訟，則其請求權之規範
    基礎即不可能是侵權行為之法律關係（若為侵權行為損害賠
    償請求權之行使，應係提起一般給付之訴），是以本案亦無
    民法第197條損害賠償請求權時效規定適用之可能。
三、據上論結，本件上訴為不合法。依行政訴訟法第249條第1項
    前段、第104條、民事訴訟法第95條、第78條，裁定如主文
    。
中    華    民    國    97    年    8     月    21    日
                    最高行政法院第一庭
                        審判長法官  鄭  淑  貞
                              法官  侯  東  昇
                              法官  林  樹  埔
                              法官  鄭  小  康
                              法官  帥  嘉  寶
以  上  正  本  證  明  與  原  本  無  異
中    華    民    國    97    年    8     月    22    日
                              書記官  莊  俊  亨


司法院資訊處製作；財團法人民間司法改革基金會備份。
